

CONTACTO



+51 927 844 808



Comas, Lima - Perú



https://dev-folio-adrian.vercel.app



Adrián Renato Talavera Berrocal



https://github.com/AdrianTB



@adriantb_

APTITUDES

- **D** Honesto
- **D** Responsable
- **D** Perseverante
- >> Proactivo
- **D** Innovador

SKILLS



GIT



FIGMA



Usuario básico Linux

ADRIÁN TALAVERA



Desarrollador de Software

Técnico egresado de la carrera de Desarrollo de Software, con experiencia en la plataforma .NET y conocimientos intermedios en UI e UX. Me considero una persona honesta, responsable, proactivo con gran afinidad por la investigación y el trabajo en equipo.

Tengo como objetivo consolidar mi carrrera profesional en un ambiente que me ofrezca nuevos retos constantemente, retos que podré superar aplicando mis aptitudes, responsabilidad, capacidad de adaptación y motivación por aprender.

Mis áreas de interés son el desarrollo de aplicaciones ERP y la inteligencia Artificial

EDUCACIÓN

SENATI - Técnico Superior

Desarrollo de software

Marzo 2018 - Enero 2021

EXPERIENCIA LABORAL

Analista Programador

Juc Systems

Julio 2021 - Actualidad

Análisis, diseño e implementación del módulo 'tickets web', en colaboración y parte del desarrollo integral de JucPanel.

Facturación Electrónica

Ricardo Calderon Ingenieros SAC

Agosto 2019 - Diciembre 2019

Mantenimiento del software de facturación electrónica previamente ya desarrollado por la empresa.

CONOCIMIENTOS

Backend

.NET Core

Entity Framework

Microsoft SQL Server

Web Services

Frontend

Html5

Css

Javascript

Bootstrap

DATOS DE INTERÉS

Disponibilidad Inmediata

Inglés Intermedio

Laptop Propia